# 建筑施工企业，业主罚款的会计处理

提问人：14278953 时间：2019-09-20 15:18:01
请教陈版主，我们公司是建筑施工企业。在工程计量报表中，在工程计量款合计之后，还有质量保留金，罚款等项目。第一期报表业主要求按工程计量款开具发票，但是在工程计量款之后有一次永久性的罚金，此次发票金额包含了罚款。第二期报表又给了奖励金，但是业主要求开具工程计量款 + 奖金合计金额的发票。请问：① 永久性的罚款，业主是否要应该给我方开具发票？② 如果业主不给我方开具发票，该罚款我公司应该列支为工程成本还是冲抵工程收入？谢谢。

回答人：chenyiwei
作为工程施工企业，罚款应冲抵工程收入。开票问题属于税务专业问题，建议咨询税务专业人士意见。